【裁判字號】    89,交易,92
【裁判日期】    890328
【裁判案由】    過失傷害
【裁判全文】
臺灣桃園地方法院刑事判決                          八十九年度交易字第九二號
    公訴人  臺灣桃園地方法院檢察署檢察官
    被  告  甲○○
右列被告因過失傷害案件，經檢察官提起公訴（八十八年度偵字第一一八０六號），
本院判決如左：
        主  文
甲○○因過失傷害人，處有期徒刑有期徒刑肆月，如易科罰金以參佰元折算壹日。
        事  實
一、甲○○明知其自用小客車之駕駛執照前於民國（下同）八十四年一月三日，因違
    規超速行駛，為內政部警政署國道公路警察局第一隊處分代行保管在案，而未經
    申請領回（非屬無照駕駛），竟仍於民國（下同）八十八年一月二十四日凌晨零
    時二十分許，駕駛ＧＵ─二四五一號自用小客車沿桃園縣八德市○○路，由大溪
    往桃園方向行駛，在行經上開路段與二八三巷設有閃黃燈燈光號誌之交岔路口處
    時，應注意減速慢行，且汽車行駛時，駕駛人應注意車前狀況，並隨時採取必要
    之安全措施，而按諸當時之天候、光線、號誌、路況等一切情狀，復無甲○○不
    能注意之情形，竟疏未注意減速慢行，復未注意及適有亦疏未注意轉彎車輛應暫
    停讓直行車輛先行，且無機車駕駛執照之乙○○，違規騎乘ＶＬＡ─二八七號機
    車，沿上開路段由桃園往大溪方向行駛，至上開交岔路口處即逕行由上開路段左
    轉進入上開巷內時，而以上開自用小客車之左前車頭處撞及上開機車倒地，致乙○○因之受有左大腿、額頭、下鼻粘膜撕裂傷、左髖關節脫臼、左側坐骨神經傷
    害等傷害。嗣甲○○於警員丁○○到場處理發覺上情前，主動陳述上開肇事經過
    ，並於事後接受本院之審理。
二、案經甲○○自首、乙○○及其母丙○○訴由桃園縣警察局八德分局報請臺灣桃園
    地方法院檢察署檢察官偵查起訴。
        理  由
一、訊據被告甲○○固坦承於右揭時地駕駛上開自用小客車與告訴人乙○○所騎乘上
    開機車發生碰撞肇事，並致告訴人乙○○受有上述傷害之結果等情，惟矢口否認
    右揭犯行，辯稱：伊當時係直行車輛，係乙○○違規左轉，始遭伊所駕駛上開自
    用小客車撞及肇事，伊並無任何過失責任云云。經查：被告於右揭時地駕駛上開
    自用小客車撞及告訴人乙○○所騎乘上開機車肇事，致告訴人乙○○受有上述傷
    害之結果乙情，業據告訴人乙○○迭次於警、偵訊中及本院審理時指訴明確，復
    有診斷證明書、道路交通事故調查報告表、肇事車輛及現場照片各乙份，在卷可
    稽，足堪認定。又按「汽車行駛至交岔路口，應遵守燈光號誌之指示」、「汽車
    行駛時，駕駛人應注意車前狀況，並隨時採取必要之安全措施」，道路交通安全
    規則第一百零二條第一項第一款前段及第九十四條第三項定有明文，被告於右揭
    時地駕駛上開自用小客車行經上開設有閃黃燈燈光號誌之交岔路口處時，本應減
    速慢行，且被告亦應注意其車前適有告訴人乙○○騎乘上開機車欲左轉進入上開
    巷內乙情，而按諸當時之天候、光線、號誌、路況等一切情狀，復無被告不能注
    意之情形，竟疏未注意減速慢行，復未注意及告訴人乙○○所騎乘上開機車在上
    開交岔路口處逕行左轉，而以上開自用小客車之左前車頭處撞及上開機車倒地，
    致告訴人乙○○因之受有左大腿、額頭、下鼻粘膜撕裂傷、左髖關節脫臼、左側
    坐骨神經傷害等傷害，則被告對告訴人乙○○所受上述傷害之結果，顯有過失責
    任，且其間亦存有相當因果關係，至為灼然。又本件車禍案件，經公訴人送請桃
園縣區車輛行車事故鑑定委員會鑑定之結果，亦同此認定之結果（被告無照駕駛
    部分除外），此有桃園縣區車輛行車事故鑑定委員會八十九年一月七日八九府車
    鑑桃第０００四號函乙份可佐。至於告訴人乙○○於右揭時地無駕駛執照而違規
    騎乘上開機車，復於右揭時地疏未注意轉彎車輛應注意暫停讓直行車輛先行，即
    逕自左轉進入上開巷內，而遭被告所駕駛上開自用小客車撞及肇事，雖告訴人乙○○對其所受上述傷害之結果，揆諸上述，亦屬與有相當過失責任，惟亦不足影
    響被告上開過失責任之認定，至為顯然。又被告係於八十四年一月三日，因違規
    超速行駛而遭內政部警政署國道公路警察局第一隊代行保管其自用小客車之駕駛
    執照在案，此有舉發違反道路交通管理事件通知單影本乙紙，在卷可稽，是被告
    雖於右揭時地駕駛上開自用小客車肇事，亦非屬無照駕駛情事，至為灼然，則公
    訴人及桃園縣區車輛行車事故鑑定委員會此部分所認定，容有誤會，附此敘明。
    被告犯行已臻明確，應予依法論科。
二、核被告所為，係犯刑法第二百八十四條第一項前段之過失傷害罪。被告於肇事後
    警員丁○○到場處理發覺上情前，主動陳述上開肇事經過乙情，業據被告於本院
  審理時供述屬實，核與證人即警員丁○○到院證述情節相符，且被告復於事後接
    受本院之審理，被告所為已符刑法第六十二條前段規定自首之要件，應依同條規
    定減輕其刑。爰審酌被告應且能注意減速慢行及車前狀況，並隨時採取必要之安
    全措施，竟疏未注意而肇事，致告訴人乙○○因之受有上述之傷害，被告、告訴
    人乙○○二人上開過失情節及被告犯罪後之態度等一切情狀，量處如主文所示之
    刑，並諭知易科罰金之折算標準，以資儆懲。
據上論斷，應依刑事訴訟法第二百九十九條第一項前段，刑法第二百八十四條第一項
前段、第六十二條前段、第四十一條，罰金罰鍰提高標準條例第一條前段、第二條，
判決如主文。
本案經檢察官潘進柳到庭執行職務。
中      華      民      國      八十九    年     三     月   二十八   日
                          臺灣桃園地方法院交通法庭
                              法  官  林 晏 鵬
右正本證明與原本無異。
如不服本判決，應於判決送達後十日內向本院提出上訴狀( 應附繕本 )，上訴於
臺灣高等法院。
                              書記官  張 雅 慧
中        華        民        國   八十九   年   四   月十一    日
附論罪科刑依據之法條：刑法第二百八十四條
刑法第二百八十四條
因過失傷害人者，處六月以下有期徒刑、拘役或五百元以下罰金。致重傷者，處一年
以下有期徒刑、拘役或五百元下罰金。
從事業務之人，因業務之過失傷害人者，處一年以下有期徒刑、拘役或一千元以下罰
金。致重傷者，處三年以下有期徒刑、拘役或二千元以下罰金。


司法院資訊處製作；財團法人民間司法改革基金會備份。
